【裁判字號】    95,聲,3307
【裁判日期】    951004
【裁判案由】    定應執行之刑
【裁判全文】
臺灣桃園地方法院刑事裁定              95年度聲字第3307號
聲  請  人  臺灣桃園地方法院檢察署檢察官
受  刑  人  甲○○
上列聲請人因受刑人數罪併罰有二裁判以上，聲請定其應執行之
刑（九十五年度執字第七一六六號），本院裁定如下：
    主  文
甲○○因附表等罪，所處各如附表所載之刑，應執行有期徒刑捌
月，如易科罰金，以參佰元折算壹日。
    理  由
一、聲請意旨略以：上列受刑人甲○○因犯毒品危害防制條例案
    件，先後經判決確定如附表，應依刑法第五十三條、第五十
    一條第五款，定其應執行之刑，爰依刑事訴訟法第四百七十
    七條第一項聲請裁定等語。
二、按數罪併罰，有二裁判以上者，依刑法第五十一條之規定，
    定其應執行之刑，刑法第五十三條定有明文。又民國九十四
    年二月二日修正公布，自九十五年七月一日起施行之刑法第
    二條第一項規定：「行為後法律有變更者，適用行為時之法
    律。但行為後之法律有利於行為人者，適用最有利於行為人
    之法律」。依刑法第五十一條定應執行刑時，「裁判確定前
    犯數罪，其中一罪在新法施行前者，亦同（即亦應為新舊法
    比較）。」最高法院九十五年五月二十三日第八次刑事庭會
    議決議可資參照。查受刑人於裁判確定前犯數罪，均係於九
    十五年七月一日之前犯之，而：
  (一)修正前刑法第五十一條規定：「數罪併罰，分別宣告其罪之
    刑，依左列各款定其應執行者：」，其中第五規定：「宣告
    多數有期徒刑者，於各刑中之最長期以上，各刑合併之刑期
    以下，定其刑期。但不得逾二十年。」；修正後刑法第五十
    一條第五款規定：「宣告多數有期徒刑者，於各刑中之最長
    期以上，各刑合併之刑期以下，定其刑期。但不得逾三十年
    」。
  (二)再受刑人行為後，刑法第四十一條亦有修正，於犯罪時之刑
    法第四十一條第一項規定：「犯最重本刑為五年以下有期徒
    刑以下之刑之罪，而受六個月以下有期徒刑或拘役之宣告，
    因身體、教育、職業、家庭之關係或其他正當事由，執行顯
    有困難者，得以一元以上三元以下折算一日，易科罰金。但
    確因不執行所宣告之刑，難收矯正之效，或難以維持法秩序
    者，不在此限。」。又被告行為時之易科罰金折算標準，依
    修正前罰金罰鍰提高標準條例第二條（現已刪除）規定，就
    其原定數額提高為一百倍折算一日，亦即被告行為時之易科
    罰金折算標準，應以銀元一百元以上三百元以下之數額折算
    一日，經折算為新臺幣後，應以新臺幣三百元以上九百元以
    下折算為一日。惟九十五年七月一日施行之刑法第四十一條
    第一項則規定：「犯最重本刑為五年以下有期徒刑以下之刑
    之罪，而受六個月以下有期徒刑或拘役之宣告者，得以新台
    幣一千元、二千元或三千元折算一日，易科罰金。但確因不
    執行所宣告之刑，難收矯正之效，或難以維持法秩序者，不
    在此限」，併於同日廢除罰金罰鍰提高標準條例第二條之規
    定，亦即係以一千元、二千元或三千元折算一日。
  (三)末按比較適用最有利於行為人之法律，應就罪刑有關之一切
    情形，比較其全部之結果，而為一體之適用，不應一部分適
    用新法，一部分適用舊法（最高法院二十九年上字第九六四
    號判例意旨可資參照）。查本件受刑人所受之有期徒刑宣告
    ，並未超過有期徒刑二十年，故依修正前、後刑法之規定並
    無有利、不利之別，然就易科罰金折算標準，修正前之刑法
    及罰金罰鍰提高標準條例第二條規定，係以新臺幣三百元以
    上九百元以下之金額定其折算標準，然修正後之刑法規定則
    係以一千元、二千元、三千元折算一日，顯然以修正前之法
    律規定較有利於受刑人。次查九十四年二月二日修正公布，
    並自九十五年七月一日施行之刑法施行法第三之一條第三項
    規定：「於九十四年一月七日刑法修正施行前犯併合處罰數
    罪中之一罪，且該數罪均符合第四十一條第一項得易科罰金
    之規定者，適用九十年一月四日修正之刑法第四十一條第二
    項規定。」，亦即有關併合處罰之數罪均有第四十一條第一
    項之情形，其應執行之刑逾六月者，亦適用修正前之刑法第
    四十一條第二項規定之適用。是經綜合比較之結果，本件應
    一體適用修正前刑法第四十一條第一項前段、第二項、第五
    十一條第五款及罰金罰鍰提高標準條例第二條之規定，定其
    應執行之刑及易科罰金之折算標準，合先敘明。
三、經查，受刑人甲○○因犯毒品危害防制條例等二罪，經本院
    九十四年度訴字第二二八六號刑事判決及本院九十四年度桃
    簡字第二一六一號刑事簡易判決分別判處如附表所示之刑，
    且均經確定在案，茲聲請人聲請定其應執行之刑，本院審核
    認聲請為正當，應就有期徒刑部分定其應執行之刑，並依新
    修正之刑法施行法第三條之一規定，諭知易科罰金之折算標
    準。
四、爰依刑事訴訟法第四百七十七條第一項，修正後刑法第二條
    第一項前段、刑法第五十三條，修正前刑法第五十一條第五
    款、第四十一條第一項前段、第二項，刑法施行法第三條之
    一，修正前罰金罰鍰提高標準條例第二條，裁定如主文。
中    華    民    國    95    年    10    月    4     日
                        臺灣桃園地方法院刑事第十庭
                            法  官  林  家  賢
上列正本證明與原本無異。
如不服本裁定，應於送達後五日內向本院提出抗告狀（應附繕本
），抗告於臺灣高等法院。
                            書記官  常  毓  生
中    華    民    國    95    年    10    月    4     日


司法院資訊處製作；財團法人民間司法改革基金會備份。
